臺灣雲林地方法院刑事判決              100年度訴字第690號
公  訴  人  臺灣雲林地方法院檢察署檢察官
被      告  蔡秋和
上列被告因違反毒品危害防制條例案件，經檢察官提起公訴（10
0 年度毒偵字第1042號、第1242號），被告於準備程序就被訴事
實為有罪之陳述，經本院合議庭裁定由受命法官獨任行簡式審判
程序，判決如下：
    主  文
蔡秋和施用第一級毒品，共兩罪，均累犯，各處有期徒刑柒月。
應執行有期徒刑拾壹月。
    事  實
一、蔡秋和前於民國97年間，因施用毒品案件，經裁定令入觀察
    勒戒處所施以觀察、勒戒後，認無繼續施用毒品之傾向，於
    98年2 月27日經釋放出所，並由臺灣雲林地方法院檢察署（
    下稱雲林地檢署）檢察官以97年度毒偵字第1797號為不起訴
    處分確定；復於97年間因詐欺案件，經本院以97年度港簡字
    第246 號判決判處有期徒刑3 月確定，於98年6 月27日縮刑
    期滿執行完畢；又於98年間因竊盜案件，經本院以98年度易
    字第214 號判決判處有期徒刑6 月確定，於99年6 月9 日縮
    刑期滿執行完畢。詎其仍不知悔改，分別為下列行為：
  (一)基於施用第一級毒品海洛因（下稱海洛因）之犯意，於100
    年6 月2 日上午9 時許，在雲林縣四湖鄉子村子寮281
    之2 號住處，以將海洛因摻水置於針筒內注射之方式，施用
    海洛因1 次。
  (二)另基於施用海洛因之犯意，於100 年7 月14日某時許，在上
    開住處，以將海洛因摻水置於針筒內注射之方式，施用海洛
    因1 次。
    嗣蔡秋和分別於100 年6 月2 日、100 年7 月15日因另涉竊
    盜案件（另案偵辦中），為警查獲，徵其同意採集尿液送驗
    ，結果均檢出毒品嗎啡陽性反應，而悉上情。
二、案經雲林縣警察局北港分局報告臺灣雲林地方法院檢察署檢
    察官偵查起訴。
    理  由
一、被告蔡秋和所犯毒品危害防制條例第10條第1 項之罪，非死
    刑、無期徒刑、最輕本刑為3 年以上有期徒刑之罪或高等法
    院管轄第一審之案件，其於準備程序進行中，就前揭被訴事
    實為有罪之陳述，經受命法官告以簡式審判程序之旨，並聽
    取其與公訴人之意見後，本院認無不得或不宜改依簡式審判
    程序進行之情事，依刑事訴訟法第273 條之1 第1 項、第28
    4 條之1 規定，裁定本件由受命法官獨任進行簡式審判程序
    ，是本件之證據調查，依刑事訴訟法第273 條之2 規定，不
    受同法第159 條第1 項、第161 條之2 、第161 條之3 、第
    163 條之1 及第164 條至第170 條規定之限制，合先敘明。
二、認定犯罪事實所憑之證據及理由：
  (一)上揭犯罪事實，業據被告蔡秋和迭於偵查中及本院審理時，
    均坦承不諱，而其分別100 年6 月2 日、100 年7 月15日因
    另涉竊盜案件，為警查獲，嗣徵得被告同意採集尿液，經送
    往詮昕科技股份有限公司（下稱詮昕公司）以氣相層析質譜
    儀GC/MS 檢驗結果，均確呈嗎啡陽性反應，就犯罪事實一、
    (一)部分，有詮昕公司100 年6 月17日濫用藥物尿液檢驗報告
    （原樣編號：Ｚ000000000000 號）、毒品犯罪嫌疑人尿液採
    驗作業管制紀錄、應受尿液採驗人尿液檢體採集送驗紀錄表
    （檢體編號：Ｚ000000000000 號）、雲林縣警察局北港分局
    查獲毒品嫌犯尿液送驗真實姓名對照表、雲林縣警察局北港
    分局雲警港偵字第1000010277號函暨職務報告各1 份及現場
    照片2 張（見雲警港偵字第1000006821號卷第4 至9 頁；本
    院100 年度訴字第690 號卷第26、27頁）在卷可憑；就犯罪
    事實一、(二)部分，有詮昕公司100 年8 月1 日濫用藥物尿液
    檢驗報告（原樣編號：L0000000號）、毒品犯罪嫌疑人尿液
    採驗作業管制紀錄、雲林縣警察局臺西分局委託檢驗尿液代
    號與真實姓名對照認證單、代號與真實姓名對照表（檢體編
    號：L0000000號）各1 份（見雲警西偵字第1000010736號卷
    第6 至8 頁）在卷可憑，綜上，足認被告上開自白核與事實
    相符，均堪採為認定被告犯罪之證據，是被告確實分別於上
    開時、地，各施用第一級毒品海洛因1 次無訛。
  (二)被告前因施用毒品案件，經裁定令入觀察勒戒處所施以觀察
    、勒戒後，認無繼續施用毒品之傾向，於98年2 月27日經釋
    放出所，並由雲林地檢署檢察官以97年度毒偵字第1797號為
    不起訴處分確定，有臺灣高等法院被告前案紀錄表1 份在卷
    可稽，其於觀察勒戒執行完畢釋放後，5 年內再犯本案毒品
    危害防制條例第10條第1 項之兩罪，所為與毒品危害防制條
    例第23條第2 項之規定相符，事證明確，被告之犯行堪以認
    定，應依法論科。
三、論罪科刑之理由：
  (一)查海洛因係毒品危害防制條例第2 條第2 項第1 款規定之第
    一級毒品。核被告所為，係犯毒品危害防制條例第10條第1
    項之施用第一級毒品罪。被告因施用第一級毒品而持有第一
    級毒品之低度行為，應為其施用之高度行為所吸收，不另論
    罪。被告所犯上開二罪間，犯意各別，行為互異，應予分論
    併罰。
  (二)被告有如犯罪事實欄一、所載徒刑執行完畢之前科紀錄，有
    卷附臺灣高等法院被告前案紀錄表可按，其於受徒刑之執行
    完畢後，5 年以內故意再犯本案有期徒刑以上之兩罪，為累
    犯，均應依刑法第47條第1 項規定加重其刑。
  (三)爰審酌被告前有詐欺、施用毒品、竊盜等前科之素行，此有
    前揭被告前案紀錄表在卷可參，又被告前因施用毒品案件，
    已經觀察勒戒執行完畢，猶犯本案施用第一級毒品之兩罪，
    可見無視毒品對於自身健康之戕害及國家對杜絕毒品犯罪之
    禁令，不思悔改，徹底袪除施用毒品之惡習，殊不可取；衡
    以施用毒品行為之本質是藥物濫用、物質依賴，自殘性明顯
    ，侵害性卻隱晦，基此，毒品危害防制條例第10條第1 項之
    刑罰，自須與同條例第20條保安處分比擬觀察，而不應與一
    般犯罪之刑罰等量齊觀，故施以一段期間之徒刑，藉以隔離
    毒品、戒除依賴為妥；另考量被告施用毒品之犯行，本質上
    乃屬戕害自己身心健康之行為，尚未有嚴重破壞社會秩序或
    侵害他人權益之情形，且被告犯後坦承全部犯行，態度尚佳
    ，暨被告自陳為國中肄業之教育程度，入監服刑前擔任鐵工
    ，每日收入新臺幣1,100 元，未婚，家中有母親、姊姊、弟
    弟之家庭狀況等一切情狀，分別量處如主文所示之刑，並定
    其應執行之刑。至公訴人雖對被告具體求處應執行有期徒刑
    1 年5 月，惟經本院審酌上情，認稍嫌過重，併予敘明。
據上論斷，依刑事訴訟法第273 條之1 第1 項、第299 條第1 項
前段，毒品危害防制條例第10條第1 項，刑法第11條前段、第47
條第1 項、第51條第5 款，判決如主文。
本案經檢察官何宗霖到庭執行職務。
中    華    民    國   100    年    9     月    30    日
                  刑事第三庭    法  官  陳雅琪
以上正本證明與原本無異。
如不服本判決應於收受判決後10日內向本院提出上訴書狀，並應
敘述具體理由；其未敘述上訴理由者，應於上訴期間屆滿後20日
內向本院補提理由書（均須按他造當事人之人數附繕本）。「切
勿逕送上級法院」。
                                書記官  顏錦清
中    華    民    國   100    年    9     月    30    日
附錄法條：毒品危害防制條例第10條
施用第一級毒品者，處 6 月以上 5 年以下有期徒刑。
施用第二級毒品者，處 3 年以下有期徒刑。